臺灣高等法院花蓮分院刑事判決　　　　 94年度上易字第109號
上　訴　人　台灣台東地方法院檢察署檢察官
被　　　告　甲○○
上訴人因違反毒品危害防制條例案件，不服臺灣臺東地方法院94
年度易字第82號中華民國94年7月29日第一審判決（起訴案號：
臺灣臺東地方法院檢察署94年度偵字第578號），提起上訴，本
院判決如下：
    主  文
上訴駁回。
    理  由
一、本案經本院審理結果，認第一審判決本件免訴，認事用法並
    無不合，應予維持，並引用第一審判決書記載之理由。
二、檢察官上訴意旨略以：裁判上一罪之案件，其既判力之時點
    ，應以最後審理事實法院宣示判決之日為判斷之標準。本件
    被告甲○○前因連續吸食安非他命之犯行，經原審法院於民
    國（下同）94年1月11日以94年度東簡字第4號簡易判決判處
    有期徒刑四月，其既判力之時點，即為94年1月11日，既判
    力所及之範圍應以94年1月11日前所發生之犯罪事實為限。
    本件被告係於94年1月17日至同年月21日連續吸食安非他命
    ，原判決竟以上開94年度東簡字第4號簡易判決係於94年2月
    4日方為確定，逕認本件起訴之範圍已為判決既判力所及，
    而為免訴之判決，難謂妥適等語。
三、按判決應宣示之，但不經言詞辯論之判決，不在此限，刑事
    訴訟法第224條第1項定有明文；又裁判制作裁判書者，除有
    特別規定外，應以判決正本送達於當事人、代理人、辯護人
    及其他受裁判之人，同法第227條第1項亦有規定。是裁判宣
    示或送達於當事人、代理人、辯護人及其他受裁判之人時，
    始對外發生效力，如裁判未經宣示復未送達者，則對外尚不
    發生效力，自無拘束力可言。再依同法第455條之規定，書
    記官接受簡易判決原本後，應立即製作正本為送達，從而刑
    事簡易案件之判決既未經宣示，該判決自應以正本送達於當
    事人時，始對外發生效力，則地方法院依簡易程序判決後，
    因未上訴而確定，其判決既判力對於時間效力之範圍，應以
    判決正本送達時為準。查上開94年度東簡字第4號簡易判決
    係於94年1月17日寄存送達於臺東縣警察局成功分局東河分
    駐所，至94年1月28日始生合法送達效力，嗣於94年2月4日
    判決確定，此有上開案件送達證書、臺灣高等法院被告前案
    紀錄表在卷可查。則原審以檢察官起訴本件被告之犯罪事實
    ，應為上開94年度東簡字第4號簡易判決既判力效力所及，
    因而諭知免訴之判決，即無違誤。檢察官上訴指摘原判決不
    當，求予撤銷改判，為無理由，應予駁回。
四、檢察官另行移送併辦94年度毒偵字第268號部分，本院無從
    併辦，應予退回，附此敘明。
據上論斷，應依刑事訴訟法第373條、第368條，判決如主文。
本案經檢察官翟光軍到庭執行職務。
中　　華　　民　　國　　94　　年　　11　　月　　8 　　日
                         審判長法  官  吳鴻章
                               法  官  蔡勝雄
                               法  官  林慶煙
以上正本證明與原本無異。
本件不得上訴。
                               書記官  林明智
中　　華　　民　　國　　94　　年　　11　　月　　8 　　日
